臺灣高等法院花蓮分院刑事判決　　　　　　　　　　　九十一年度上易字第八七號
　　上　訴　人　臺灣花蓮地方法院檢察署檢察官
　　被　　　告　丙○○
　　　　　　　　乙○○
　　右　一　人
　　選任辯護人　張秉正
　　被　　　告　甲○○
右上訴人因被告竊佔案件，不服臺灣花蓮地方法院九十年度易字第四０三號中華民國
九十一年四月三日第一審判決（起訴案號：臺灣花蓮地方法院檢察署九十年度偵字第
二０三號）提起上訴，本院判決如左：
    主  文
上訴駁回。
    理  由
一、本案經本院審理結果，認第一審判決對被告丙○○、乙○○及甲○○三人均為無
    罪之諭知，核無不當，應予維持，並引用第一審判決書記載之證據及理由。
二、檢察官上訴意旨略以：偵查中訊據被告丙○○、乙○○、甲○○及其他共犯魏月
    娥等人均坦承合資在系爭土地上興建鐵皮屋等情不諱。次查上開鐵皮屋係在花蓮
    市公所闢建「重慶市場」之後始興建，在該「重慶市場」闢建之前，應無被告所
    稱之建物，此原審苟向主管單位花連縣政府或花蓮市公所函索「重慶市場」興建
    前之照片自可明瞭，是其等租用房屋時，該地顯尚未興建鐵皮屋，被告三人所辯
    應屬串飾之詞，不足採信云云，指摘原判決不當，求予撤銷改判。
三、經遍查全卷，並無檢察官所指被告三人已於偵查中坦承在系爭土地上合資興建鐵
    皮屋之情形，細稽被告丙○○、甲○○二人於檢察官偵查中迄未到庭答辯，唯一
    曾到庭之被告乙○○，於偵查中則辯稱：「（檢察官問：何時起在花蓮市重慶市
    場做生意？）不知道。（鐵皮屋座落之土地何人所有？）是我媽媽林金英所有。
    」等語（見偵查卷第六十七頁），亦未見有坦承之事實存在；再稽之被告三人於
    警訊時所為之陳詞，其中被告丙○○早已辯稱：「‧‧‧係地主自行加蓋鐵皮屋
    ，伊為做生意方便，便向地主承租使用，有租約可證，地主是王張玉蓮及鍾雙喜
    ‧‧‧」等語（見警訊卷第二頁），被告乙○○更明白辯稱：「鐵皮屋是我母親
    林金英在世時所搭建，（系爭地號土地）是我母親約二十年前與朋友共同合資購
    買之後再分割，‧‧‧現沒有使用」等語（見警訊卷第十一頁），被告甲○○則
    辯稱：「鐵皮屋是李文章搭建的，不用月租費」等語（見警訊卷第十九頁），更
    全然看不出其等已坦承有合資興建鐵皮屋之情形存在，縱嗣經檢察官處分不起訴
    確定之其他被告魏月娥、曾陳秀鑾等人及證人王總鎮（按係王張玉蓮之配偶）於
    偵查中曾吐露合資興建鐵皮屋之事實，然其等所言是否逕可視為被告三人亦已坦
    承，恐有疑問。況從警訊卷第二十一頁所附合夥協議書內容以觀，更可清楚得知
    有合資興建鐵皮屋之事實者，應僅魏月娥、王張秀蓮、曾己任（按係曾陳秀鑾之
    配偶）、黃照平、郭素玉及王秋娥等六人而已，並不包括本案被告丙○○、乙○○及甲○○三人，是檢察官於此所認，不無誤會。
四、再經本院向花蓮縣政府及花蓮市公所函索「重慶市場」興建前之勘測照片，以供
    比對實情，然經上開二單位回函或稱闢建前未予拍照，或稱無法提供相關資料，
    有花蓮縣政府九十一年六月三日府旅工字第０九一００四九一一二０號及花蓮市
    公所九十一年五月二十三日花市城字第九一０００一０九七三函附卷可稽，故事
    實上並無檢察官所稱之興建前照片可供比對，是檢察官不無以不存在之證據妄加
    指摘之嫌。又檢察官於起訴書中認座落花蓮縣花蓮市○○段三十四地號土地，亦
    屬告訴人財政部國有財產局台灣北區辦事處花蓮分處所經管之國有土地，惟經本
    院調閱該地號土地登記簿謄本，查悉該筆土地係屬私人所有，所有權人為魏東成
    ，有上開地號土地登記簿謄本乙份在卷足憑，是檢察官起訴認該筆土地為國有土
    地而遭被告等竊佔，亦與卷證資料未符，附此說明。
五、綜上所析，檢察官上訴論旨猶稱被告等涉犯刑法第三百二十條第二項之竊佔罪行
    ，指摘原判決不當，求予撤銷改判，核無理由，應予駁回。
據上論斷，應依刑事訴訟法第三百七十三條、第三百六十八條，判決如主文。
本案經檢察官邱雲昌到庭執行職務。
中      華      民      國      九十一      年      七    月    十七    日
                                  審判長法官    林  慶  煙
                                        法官    林  德  盛
                法官    張  健  河
右正本證明與原本無異。
本件不得上訴
                                      書記官    哈  廣  明
中      華      民      國      九十一      年      七    月    十七    日
